# 现金流量问题咨询

提问人：zyqlucsuc@163.c 时间：2019-12-16 08:05:26
陈版您好，请教一个关于不丧失控制权处置部分股权的现流问题。
在不丧失控制员的情况下，处置子公司部分股权收到了现金流 100 万，请问这个现金流 100 万可以做收回投资的现流吗？
谢谢。

回答人：chenyiwei
母公司个别报表层面可作为收回投资收到的现金，合并报表层面应作为收到的其他与筹资活动有关的现金。
参考：IAS 7.42A、42B：
42A Cash flows arising from changes in ownership interests in a subsidiary that do not result in a loss of control shall be classified as cash flows from financing activities, unless the subsidiary is held by an investment entity, as defined in IFRS 10, and is required to be measured at fair value through profit or loss.
42B Changes in ownership interests in a subsidiary that do not result in a loss of control, such as the subsequent purchase or sale by a parent of a subsidiary’s equity instruments, are accounted for as equity transactions (see IFRS 10), unless the subsidiary is held by an investment entity and is required to be measured at fair value through profit or loss. Accordingly, the resulting cash flows are classified in the same way as other transactions with owners described in paragraph 17.